tr: Olta Eylemi: Ultra hızlı; Hızlı; Ortalama; Ortalama hızlı; Yavaş; Diğer
sl-SI: Delovanje ribiške palice: Zelo hitra; Hitra; Zmerna; Zmerno hitra; Počasi; Drugo
el: Ενέργεια καλαμιού ψαρέματος: Εξαιρετικά γρήγορο; Γρήγορη; Μέτρια; Μέτρια γρήγορο; Αργό; Άλλο
ru: Строй удилища: Очень быстрый; Быстрый; Средний; Средне быстрый; Медленный; Другой
pt-PT: Ação da cana de pesca: Extra rápido; Rápido; Moderado; Rapidez moderada; Lento; Outro
nl: Actie vislijn: Extra snel; Snel; Gemiddeld; Redelijk snel; Langzaam; Andere
en: Fishing rod action: Extra fast; Fast; Moderate; Moderate-fast; Slow; Other
da: Fiskestangsaktion: Ekstra hurtig; Hurtig; Moderat; Moderat-hurtig; Langsom; Andet
cs: Akce rybářského prutu: Extra rychlý; Rychlé; Průměrný; Průměrně rychlý; Pomalé; Jiné
lt-LT: Meškerės reakcija: Itin greitos; Greitos; Vidutinės; Vidutiniškai greitos; Lėtos; Kita
fr: Action de la canne à pêche: Très rapide; Rapide; Modéré; Modérément rapide; Lent; Autre
pt-BR: Ação de vara de pesca: Extra rápido; Rápido; Moderado; Moderado-rápido; Lento; Outro
pl: Działanie wędki: Bardzo szybki; Szybki; Umiarkowany; Umiarkowanie szybki; Powolne; Inne
sv: Fiskespö aktion: Extra fast; Snabb; Måttlig; Måttligt snabb; Långsam; Övrigt
ro-RO: Acțiune undiță: Extra rapid; Rapid; Moderată; Moderat rapidă; Lentă; Altele
vi: Độ nảy của cần câu: Cực nhanh; Nhanh; Vừa phải; Nhanh vừa phải; Chậm; Khác
hu: Horgászbot érzékenysége: Extra gyors; Gyors; Mérsékelt; Mérsékelten gyors; Lassú; Egyéb
ja: 釣り竿アクション: 超高速; 高速; 中程度; 中速; 遅い; その他
th: การทำงานเบ็ดตกปลา: เร็วมาก; เร็ว; ปานกลาง; เร็วปานกลาง; ช้า; อื่นๆ
hr-HR: Akcija štapa za ribolov: Ekstra brzo; Brzo; Umjereno; Umjereno brzo; Sporo; Ostalo
es: Acción de la caña de pescar: Muy rápido; Rápido; Moderado; Moderadamente rápido; Lento; Otros
zh-CN: 钓鱼竿敏感度: 特快; 快; 中速; 中快; 慢; 其他
sk-SK: Účinok rybárskeho prútu: Extra rýchly; Rýchly; Stredný; Stredne-rýchle; Pomalý; Iné
fi: Onkivavan toiminta: Erittäin nopea; Nopea; Kohtalainen; Kohtalainen - nopea; Hidas; Muu
bg-BG: Действие на въдицата: Изключително бърза; Бърза; Умерена; Умерено бърза; Бавна; Други
it: Azione della canna da pesca: Extra veloce; Veloce; Moderato; Moderato-veloce; Lento; Altro
de: Angelrutenaktion: Extra schnell; Schnell; Mäßig; Mäßig schnell; Langsam; Sonstiges
zh-TW: 釣竿調性: 超快; 快速; 中; 中快; 慢速; 其他
ko: 낚싯대 움직임: 매우 빠름; 빠름; 보통; 보통-빠름; 느림; 기타
nb: Fiskestangaksjon: Ekstra rask; Rask; Moderat; Moderat-rask; Langsom; Annet